【裁判字號】    89,上易,443
【裁判日期】    890405
【裁判案由】    過失傷害
【裁判全文】
臺灣高等法院高雄分院刑事判決          八十九年度上易字第四四三號
    上訴人
    即被告  甲○○
右上訴人因過失傷害案件，不服臺灣高雄地方法院八十九年度易字第五號中華民國八
十九年二月二日第一審判決（起訴案號：臺灣高雄地方法院檢察署八十八年度偵字第
二六八二五號），提起上訴，本院判決如左：
      主      文
上訴駁回。
      事實及理由
一、本案經本院審理結果，認第一審判決認事用法及量刑均無不當，應予維持，並引
    用第一審判決書記載之事實證據及理由。（如附件）
二、被告於本院審理中另聲請傳訊證人林春年、陳永雄，擬證丙被告於八十八年十月
    二十日當晚並無有人按門鈴未開門之情事云云，惟查被告甲○○罪證已很丙確，
    詳如原審判決書所載，而當日晚上被告家中是否有人按門鈴未開門，均不足以證
    丙被告並無上開過失傷害犯行，自無另行傳訊證人之必要，併予丙。
三、原審因依刑法第二百八十四條第一項前段、第四十一條、罰金罰鍰提高標準條例
    第一條前段、第二條之規定，並審酌被告犯罪之一切情狀量處拘役三十日，並諭
    知如易科金，以三百元折算一日。認事用法，核無不合，量刑亦屬妥適，被告上
    訴意旨，仍執前詞，否認犯罪，指摘原判決不當，為無理由，應予駁回。
據上論結，應依刑事訴訟法第三百六十八條、第三百七十三條，判決如主文。
本案經檢察官邱榮藏到庭執行職務。
中    華    民    國     八十九     年       四       月       五       日
                              臺灣高等法院高雄分院刑事第九庭
                                  審判長法官  張丙松
                                        法官  江泰章
                                        法官  任森銓
右正本證丙與原本無異。
不得上訴。
                                      書記官  張文斌
中    華    民    國     八十九     年       四       月      七        日
附錄本判決論罪之法條：
刑法第二百八十四條第一項前段：
因過失傷害人者，處六月以下有期徒刑、拘役或五百元以下罰金。致重傷者，處一年
以下有期徒刑、拘役或五百元以下罰金。
                                                                        Ｆ
附件：
臺灣高雄地方法院刑事判決                              八十九年度易字第五號
    公  訴  人  臺灣高雄地方法院檢察署檢察官
    被      告  甲○○  男五十四歲（民國○○○年○月○○○日生）
                        住高雄市○○區○○街九號
                        身分證統一編號：Ｓ一0000000號
右列被告因過失傷害案件，經檢察官提起公訴（八十八年度偵字第二六八二五號），
本院判決如左：
    主  文
甲○○因過失傷害人，處拘役拾日，如易科罰金，以佰元折算壹日。
    事  實
一、甲○○於民國八十八年十月二十日二十一時四十分許，在高雄市○○區○○街九
    號住處前，於將自家垃圾丟上垃圾車之際，應注意丟擲垃圾時應避免丟向垃圾車
    隨車服務人員，且不得猛力丟擲，否則有致隨車服務人員受傷之虞，而依當時情
    況，亦無不能注意之情形，詎甲○○竟疏於注意，猛力將其垃圾往垃圾車丟擲，
    因垃圾擦撞隨車服務人員乙○○之左腳，致乙○○受有左腓骨（外踝處）遠端骨
    折之傷害。
二、案經高雄市政府警察局三民第一分局移送臺灣高雄地方法院檢察署檢察官偵查起
    訴。
    理  由
一、訊據被告甲○○雖坦承有於前揭時地丟擲垃圾之情形，惟矢口否認有何過失傷害
    之犯行。經查，被告於前揭時地因丟擲垃圾誤傷告訴人乙○○左腳之事實，業據
    告訴人於警訊、偵查及本院審理時指述綦詳，核與證人即當時在場而同為隨車服
    務人員之李吳玉於警訊中及本院審理時到庭具結證述之情節相符；而告訴人確實
    受有左腓骨（外踝處）遠端骨折之傷害等情，亦有診斷證丙書一紙在卷可憑；參
    以被告供承其與告訴人及證人二人間並不認識且無怨隙，自難認告訴人及證人會
    對被告攀誣設陷而甘冒誣告偽證之險；且被告復自承有於前揭時地丟擲垃圾，當
    時有很多人，並有看到告訴人在旁等情，是其丟擲垃圾時，本應注意不得朝人群
    丟擲，並應以適當之力道為之，否則會因其丟擲不當而傷及他人，而被告竟疏於
    注意，致丟擲之垃圾擦撞告訴人之左腳，致告訴人受有上開傷害，被告有過失之
    情形甚丙。告訴人因被告丟擲垃圾而受傷，其與被告之過失行為間並有相當因果
    關係。本案事證丙確，被告犯行足堪認定。
二、核被告所為，係犯刑法第二百八十四條第一項前段之普通過失傷害罪。審酌告訴
    人係從事垃圾車隨車服務人員，身分雖係卑微，然職業本不分貴賤，抑且其為眾
    人服務之工作情操理應受人尊重及感謝；而被告係公務人員退休後在家修行之人
    ，智識程度甚高，其犯罪後仍無悔意，飾詞卸責，本不宜寬貸，惟衡量被告素行
    尚稱良好，有臺灣高等法院被告全國前案紀錄表及臺灣高雄地方法院檢察署刑案
    資料查註紀錄表附卷可按，前開傷害之過失程度，未得告訴人諒解，告訴人受傷
    情形尚非嚴重及被告犯罪後之態度等一切情狀，爰量處如主文所示之刑，以示儆
    懲，並諭知易科罰金之折算標準。
三、據上論斷，應依刑事訴訟法第二百九十九條第一項前段，刑法二百八十四條第一
    項前段、第四十一條，罰金罰鍰提高標準條例第一條前段、第二條，判決如主文
    。
中      華      民      國      八十九      年    二      月    二      日
                                  臺灣高雄地方法院刑事第二庭
                                      法  官 劉建利
右為正本，係照原本作成，證丙與原本無異。
如不服本判決，應於送達後十日內，向本院提出上訴狀。
                                      書記官 林富興
中      華      民      國    八十        年      二    月      三      日
附錄本判決論罪之法條：
刑法二百八十四條第一項前段
  因過失傷害人者，處六月以下有期徒刑、拘役或五百元以下罰金。


司法院資訊處製作；財團法人民間司法改革基金會備份。
